【裁判字號】    89,簡上,89
【裁判日期】    900629
【裁判案由】    傷害
【裁判全文】
臺灣桃園地方法院刑事判決                          八十九年度簡上字第八九號
    上  訴  人  臺灣桃園地方法院檢察署檢察官
    被      告  乙○○
右上訴人因被告傷害案件，不服本院桃園簡易庭八十九年度桃簡字第二二五號，中華
民國八十九年三月十日第一審判決（聲請簡易處刑案號：台灣桃園地方法院檢察署八
十九年度偵字第六五０號）提起上訴，本院管轄之第二審地方法院合議庭判決如左：
    主  文
原判決撤銷。
乙○○傷害人之身體，處拘役拾伍日，如易科罰金，以佰元折算壹日。
    事  實
一、乙○○於民國八十八年十月二十九日下午四時三十分許，因細故而至桃園縣大園
    鄉○○村○鄰○○○路甲○○○住處，雙方發生口角爭執後，乙○○竟基於傷害
    之犯意，以徒手毆打甲○○○，致甲○○○受有頭部外傷、枕部浮腫、背部瘀傷
    等傷害。
二、案經甲○○○訴由臺灣桃園地方法院檢察署檢察官聲請以簡易判決處刑。
  理  由
一、訊據被告乙○○對於有在右揭時地徒手毆打甲○○○，並使甲○○○受傷之事實
    坦承不諱，並有告訴人所提出之敏盛綜合醫院大園分院診斷證明書在卷可稽，本
    件事證已臻明確，被告犯行洵堪認定。
二、核被告所為係犯刑法第二百七十七條第一項之傷害罪。原審認被告罪證明確，依
    據刑事訴訟法第四百四十九條第一項、刑法第二百七十七條第一項、第四十一條
    ，罰金罰鍰提高標準條例第一條前段、第二條，逕以簡易判決量處被告傷害人之
    身體，判處被告拘役拾伍日，如易科罰金，以三百元折算一日，固非無見，惟查
    被告行為後，刑法第四十一條關於易科罰金之折算標準之規定，業於九十年一月
    十日經修正公布，並於同年月十二日生效，易科罰金之適用範圍擴大為最重本刑
    五年以下有期徒刑之罪，並明定併合處罰之數罪，如各罪均得易科罰金者，其應
    執行之刑逾六月時，亦得適用之，是被告行為後法律已有變更，應依刑法第二條
    條第一項前段之規定，適用裁判時即修正後之刑法第四十一條第一項前段規定，
    原審未及適用，自有未合。至上訴人依告訴人之聲請，以告訴人於半年之後仍然
    疼痛，並有暈倒之紀錄，所受傷害嚴重，原審竟輕縱其刑，量處拘役十五日之刑
    ，顯屬過輕云云，惟查：(1)告訴人所受之傷害為頭部外傷、枕部浮腫、背部瘀傷
    ，尚屬皮肉傷，實難認其受傷嚴重；(2)又告訴人於本院審理中，均未提出任何足
    資證明其確因本件傷害造成何種後遺症之就醫證明，尚難僅憑其指述即認其因本
    件受傷嚴重，於半年後仍有後遺症；(3)且告訴人於本院九十年六月二十日審理時
    亦表示其對原判決沒有意見，希望被告民事上賠償伊等語，是本院原審審濁被告
    下手之輕重、犯罪情節、告訴人所受傷勢各情，量處被告拘役十五日，尚無輕縱
    可言。上訴人上訴雖無理由，惟因原判決既有上述可議，自應由本院予以撤銷改
    判。爰審酌被告品行、因一時衝動致犯本罪、犯罪手段、所生危害、告訴人所受
    傷勢及犯罪後迄未與告訴人達成和解賠償告訴人損害等一切情狀，仍量處拘役十
    五日，並諭知易科罰金之折算標準。
據上論斷，應依刑事訴訟法第四百五十五條之一第三項、第三百六十九條第一項前段
、第三百六十四條、第二百九十九條第一項前段，刑法第二條第一項前段、第二百七
十七條第一項、修正後第四十一條第一項前段，罰金罰鍰提高標準條例第一條前段、
第二條，判決如主文。
本案經檢察官吳廣莉到庭執行職務。
中    華      民      國    九十      年      六      月    二十九    日
                                臺灣桃園地方法院刑事第六庭
                                    審判長法  官  孫惠琳
                                          法  官  簡婉倫
                                          法  官  林春鈴
右正本證明與原本無異。
不得上訴。
                                          書記官   江世亨
中      華      民      國    九十      年      六      月    二十九    日
附論罪科刑依據之法條：
刑法第二百七十七條
傷害人之身體或健康者，處三年以下有期徒刑，拘役或一千元以下罰金。
犯前項之罪，因而致人於死者，處無期徒或七年以上有期徒刑，致重傷者，處三年以
上、十年以下有期徒刑。


司法院資訊處製作；財團法人民間司法改革基金會備份。
